【裁判字號】    89,訴,359
【裁判日期】    891027
【裁判案由】    違反毒品危害防制條例
【裁判全文】
臺灣雲林地方法院刑事判決                          八十九年度訴字第三五九號
    公  訴  人  臺灣雲林地方法院檢察署檢察官
    被      告  乙○○
右列被告因違反毒品危害防制條例案件，經檢察官聲請簡易判決處刑 (八十九年度毒
偵字第一三四三號），本院北港簡易庭認不宜以簡易判決處刑而應適用通常程序審判
，本院判決如左：
    主  文
乙○○連續施用第一級毒品，累犯，處有期徒刑玖月。
扣案之第一級毒品海洛因淨重零點柒零公克沒收銷燬之。
    事  實
一、乙○○前曾因施用煙毒案件，經臺灣雲林地方法院判處有期徒刑一年一月確定，
    另曾因竊盜案件，經臺灣雲林地方法院判處有期徒刑八月確定，經定執行刑為有
    期徒一年七月，於民國（下同）八十八年三月二十三日執行完畢，仍不知檢點。
    乙○○前曾因施用第一級毒品海洛因（以下簡稱海洛因），經依台灣高等法院台
    南分院以八十七年度上訴字第一ＯＯ八號裁定送觀察、勒戒後，認無繼續施用毒
    品之傾向，業由台灣高等法院台南分院於八十七年十月十五日以八十七年度上訴
    字第一ＯＯ八號判決免刑確定。然乙○○卻仍不知悔改，基於概括之犯意，自八
    十八年五月間某日起至八十八年六月二十四日止，連續在其雲林縣四湖鄉○○村
    ○○路十五號之一住處，將海洛因摻入香煙中點火施用海洛因多次。嗣於八十八
    年六月二十六日十三時三十分許在其上開住處為警查獲，並在該址之樓梯間扣得
    海洛因一小包。經本院以八十八年度毒聲字第七六八號裁定送觀察、勒戒後，認
    有繼續施用毒品之傾向，業由本院以八十八年度毒聲字第八九二號裁定令入戒治
    處所施以強制戒治一年。
二、案經雲林縣警察局台西分局報請臺灣雲林地方法院檢察署檢察官偵查起訴。
    理  由
一、右揭事實，訊據被告乙○○於本院審理時坦承不諱，且其為警查獲後所採集之尿
    液，經鑑驗結果有嗎啡陽性反應（海洛因於人體會代謝成嗎啡），此有雲林縣衛
    生局編號六六三號煙毒尿液檢驗成績書一紙附卷可稽。且上開扣案之白粉一小包
    經鑑驗係海洛因（淨重Ｏ‧七Ｏ公克），此有法務部調查局八十八年七月十六日
    00000000000號鑑定通知書在案可考。
二、被告乙○○曾因施用海洛因案件，經依台灣高等法院台南分院以八十七年度上訴
    字第一ＯＯ八號裁定送觀察、勒戒後，認無繼續施用毒品之傾向，業由台灣高等
    法院台南分院於八十七年十月十五日以八十七年度上訴字第一ＯＯ八號判決免刑
    確定，有該案刑事判決在卷足憑，被告乙○○於五年內再犯本件之罪，經本院以
    八十八年度毒聲字第七六八號裁定送觀察、勒戒後，認有繼續施用毒品之傾向，
    亦有台灣雲林看守所附設勒戒處所八十八年七月十六日雲所境總字第一四Ｏ九號
    函送之有無繼續施用毒品傾向評估標準紀錄紙及有無繼續施用毒品傾向證明書在
    案可考，並由本院以八十八年度毒聲字第八九二號裁定令入戒治處所施以強制戒
    治一年，復有該案裁定在卷足參。本件事證明確，被告乙○○之犯行洵堪認定。
三、核被告乙○○所為，係犯毒品危害防制條例第十條第一項之施用第一級毒品罪。
    被告乙○○持有海洛因之低度行為，為施用之高度行為所吸收，不另論罪。被告
    乙○○先後多次施用海洛因之犯行，時間緊接，罪名與犯罪構成要件相同，顯係
    基於概括之犯意反覆為之，應依連續犯之規定論以一罪，並加重其刑。被告乙○
    ○前曾因施用煙毒案件，經臺灣雲林地方法院判處有期徒刑一年一月確定，另曾
    因竊盜案件，經臺灣雲林地方法院判處有期徒刑八月確定，經定執行刑為有期徒
    刑一年七月，於八十八年三月二十三日執行完畢，此有卷附之台灣雲林地方法院
    檢察署刑案資料查註紀錄表在卷可按，被告乙○○於五年以內再犯本件有期徒刑
    以上之罪，為累犯，應依刑法第四十七條之規定加重其刑。爰審酌被告乙○○犯
    罪之動機、目的、手段、品行，所受之刺激、智識程度、所生危害及犯罪後之態
    度等一切情狀，量處如主文所示之刑，以資懲儆。
四、被告乙○○為警查扣之海洛因一小包（淨重Ｏ‧七Ｏ公克），係毒品危害防制條
    例第二條所列之第一級毒品，應依毒品危害防制條例第十八條第一項前段之規定
    沒收銷燬之。
五、公訴人併案（臺灣雲林地方法院檢察署八十九年度毒偵字第一三九一號）意旨略
    以：被告乙○○自八十九年八月十二日起至八十九年九月三日止，連續在其上開
    住處施用海洛因多次，嗣於八十九年九月四日十二時四十分許在雲林縣褒忠鄉○
    ○村○○路一九五巷十四號為警查獲，因認被告乙○○上開所為亦涉犯毒品危害
    防制條例第十條第一項之施用第一級毒品罪嫌云云。然查：被告乙○○於本院審
    理時雖坦承其自八十九年八月十二日起至八十九年九月三日止，連續在其上開住
    處施用海洛因多次之事實不諱，惟辯稱：伊於八十九年四月十八日停止戒治時，
    有戒斷施用海洛因之毒癮，是因為伊罹患口腔癌，為了止痛，才又於八十九年八
    月十二日開始施用海洛因等語，本件被告乙○○於八十八年六月二十六日為警查
    獲後，當日即被解送至勒戒處所施以觀察勒戒，復於八十八年八月十六日被解送
    至戒治處所施以強制戒治，嗣因無繼續戒治之必要，經本院以八十九年度毒聲字
    第四四二號裁定停止戒治，所餘戒治期間付保護管束，保護管束期間自八十九年
    四月十八日起至八十九年七月二十五日止，此有上開刑事裁定、強制戒治指揮書
    及臺灣雲林地方法院檢察署保護管束指揮書附卷可稽，是本件被告乙○○於八十
    八年六月二十六日為警查獲後，至其復於八十九年八月十二日再次施用海洛因之
    間，相隔長達近一年二月，且該段期間中，被告乙○○甚至曾接受過強制戒治並
    經判定無繼續戒治之必要，則被告乙○○自八十九年八月十二日起至八十九年九
    月三日止連續施用海洛因之犯行，時間並非緊接，與本件顯非基於概括之犯意反
    覆為之，應係另行起意所為，與本件並無連續犯之裁判上一罪關係，本院自無從
    併與審理，故上開臺灣雲林地方法院檢察署八十九年度毒偵字第一三九一號案件
    ，應退回由檢察官另行偵辦，併此明。
據上論斷，應依刑事訴訟法第四百五十二條、第二百九十九條第一項前段，毒品危害
防制條例第十條第一項、第十八條第一項前段，刑法第十一條前段、第五十六條、第
四十七條，判決如主文。
本案經檢察官甲○○到庭執行職務。
中      華      民      國      八十九    年    十    月    二十七    日
                                        臺灣雲林地方法院刑事第二庭
                                            法  官  倪  彰  鴻
右正本證明與原本無異。
如不服本判決，應於判決送達後十日內向本院提出上訴狀( 應附繕本 )。
                                            書記官  李  松  坤
中      華      民      國      八十九    年    十    月    二十七    日
毒品危害防制條例第十條
施用第一級毒品者，處六月以上五年以下有期徒刑。
施用第二級毒品者，處三年以下有期徒刑。


司法院資訊處製作；財團法人民間司法改革基金會備份。
